臺灣臺北地方法院民事裁定　　　　　　　100年度聲字第619號
聲　請　人　傅聖
　　　　　　高吉開發股份有限公司
法定代理人　曹傑
相　對　人　張福泰
上列當事人間聲請停止執行事件，本院裁定如下：
    主  文
聲請駁回。
聲請程序費用由聲請人負擔。
    理  由
一、按強制執行程序開始後，除法律另有規定外，不停止執行。
    有回復原狀之聲請，或提起再審或異議之訴，或對於和解為
    繼續審判之請求，或提起宣告調解無效之訴、撤銷調解之訴
    ，或對於許可強制執行之裁定提起抗告時，法院因必要情形
    或依聲請定相當並確實之擔保，得為停止強制執行之裁定，
    強制執行法第18條定有明文。次按起訴應以訴狀為之，並表
    明其當事人及法定代理人；而當事人或代理人應於書狀內簽
    名或蓋章；其以指印代簽名者，應由他人代書姓名，記明其
    事由並簽名，此為訴狀必備之程式，此參之民事訴訟法第24
    4條第1項、第117條之規定自明。原告之訴，有起訴不合程
    式或不備其他要件者，法院應以裁定駁回之。但其情形可以
    補正者，審判長應定期間先命補正，同法第249條第1項第6
    款亦有明文。此項規定於強制執行事件準用之，強制執行法
    第30條之1規定甚明。再按，書狀應由當事人簽名或蓋章，
    乃在證明該書狀係出於本人之意思；而當事人之真偽，法院
    應依職權調查，如冒用他人姓名提起訴訟者，應以其訴為不
    合法而駁回之（最高法院28年上字第1644號判例意旨、81年
    度臺抗字第53號裁定意旨參照）。
二、經查，本件民事聲請狀固記載係由聲請人即債務人傅聖、高
    吉開發股份有限公司及其法定代理人曹傑提起本件停止執行
    之聲請，並記載：因債務人已針對本院99年度司執字第1035
    64號拍賣抵押物強制執行事件提起債務人異議之訴（即本院
    100年訴字第4290號），如前開強制執行程序續行執行，恐
    造成日後甚難回復原狀之損害，爰依強制執行法第18條第2
    項之規定聲請停止執行等語。惟經調閱本院99年度司執字第
    103564號拍賣抵押物強制執行卷宗，該強制執行事件之債務
    人即本件聲請人高吉開發股份有限公司及其法定代理人曹傑
    於民國100年6月27日曾委任律師向本院執行處陳報：因前法
    定代理人仍持有陳報人公司之印章，恐其濫行使用干擾鈞院
    ，特陳報高吉開發股份有限公司公司變更登記事項表附印鑑
    卡1份，嗣後如有非以該印鑑用印之書狀，應屬偽造之文件
    等語，有民事執行陳報狀及所附100年5月3日之高吉開發股
    份有限公司變更登記事項表各1份在卷可參（見本院10 0年
    訴字第4290號卷第22至26頁），而本件聲請狀狀尾具狀人高
    吉開發股份有限公司及法定代理人曹傑之大、小章均與上開
    高吉開發股份有限公司變更登記事項表上之公司大、小章不
    同，是本院自應依職權調查當事人之真偽。經本院先後於
    100年10月21日、100年11月2日通知聲請人高吉開發股份有
    限公司之法定代理人曹傑到庭陳稱：其並沒有提起本件債務
    人異議之訴及停止執行之聲請等語（見本院100年訴字第
    4290號卷第59頁、第82頁），堪認本件聲請係由他人冒用聲
    請人高吉開發股份有限公司及其法定代理人曹傑之名義提起
    ，依上開說明，本件關於聲請人高吉開發股份有限公司部分
    之聲請顯不合程式，且無法補正，自難認係合法，應予駁回
    。
三、至聲請人傅聖雖主張其就本院99年度司執字第103564號拍賣
    抵押物強制執行事件提起債務人異議之訴（本院100年度訴
    字第4290號）之事實，有該事件卷宗可據，自可信為真實。
    然查，得提起債務人異議之訴之原告，須為執行名義所示之
    債務人或其繼受人，或其他因執行名義之效力擴張而受強制
    執行之人，強制執行法第4條之2、第14條之1分別定有明文
    。故得依上開規定提起債務人異議之訴者，應限於強制執行
    程序中之債務人，如非強制執行程序之債務人而提起債務人
    異議之訴，即欠缺當事人適格。本件相對人係執本院99年度
    司拍字第212號拍賣抵押物裁定為執行名義，聲請強執執行
    拍賣債務人即聲請人高吉開發股份有限公司所有如附表所示
    之不動產，並未聲請對聲請人傅聖為強制執行，此業經調取
    本院99年度司執字第103564號強制執行事件卷宗查明無誤，
    則聲請人傅聖非該強制執行程序之執行債務人，其提起本件
    債務人異議之訴，請求撤銷本院99年度司執字第103564號強
    制執行事件於超過新臺幣（下同）2350萬元之部分之強制執
    行程序之請求，顯屬當事人不適格，足見聲請人傅聖聲請停
    止強制執行所據事由已不存在；至於聲請人傅聖據以為本件
    聲請所主張之本案訴訟即本院100年度訴字第4290號債務人
    異議之訴，另請求確認相對人與高吉開發股份有限公司就附
    表所示之不動產登記之最高限額抵押權所擔保之債權於超過
    2350萬元之部分不存在，亦即聲請人傅聖並不爭執上述不動
    產設定之抵押權（即本院99年度司拍字第212號拍賣抵押物
    裁定所示之抵押權）所擔保之債權確實存在，僅係爭執上述
    抵押權所擔保之債權為2350萬元，而非相對人聲請強制執行
    時所主張之2500萬元，有聲請人傅聖之民事起訴狀可據，然
    此部分亦非屬強制執行法第18條第2項所規定之其他得予停
    止強制執行之訴訟，從而，聲請人傅聖執此聲請裁定停止本
    院99年度司執字第103564號強制執行程序，顯屬無據，為無
    理由，自應予駁回。
四、爰依法裁定如主文。
中    華    民    國   100    年    11    月    3    日
                  民事第二庭    法  官  林佑珊
以上正本係照原本作成。
如對本裁定抗告，應於裁定送達後10日內向本院提出抗告狀（須
附繕本），並依法繳納抗告費用新臺幣1000元。
中    華    民    國   100    年    11    月    3     日
                                書記官  湯郁琪